【裁判字號】    98,易,1108
【裁判日期】    990212
【裁判案由】    毒品危害防制條例等
【裁判全文】
臺灣苗栗地方法院刑事判決              98年度易字第1108號
公  訴  人  臺灣苗栗地方法院檢察署檢察官
被      告  甲○○
上列被告因毒品危害防制條例案件，經檢察官提起公訴（98年度
偵字第5007號、98年度毒偵字第968 號），本院以簡式審判程序
審理，判決如下：
    主  文
甲○○施用第二級毒品，累犯，處有期徒刑伍月，如易科罰金，
以新臺幣壹仟元折算壹日；又犯竊盜罪，累犯，處有期徒刑陸月
，如易科罰金，以新臺幣壹仟元折算壹日。應執行有期徒刑拾月
，如易科罰金，以新臺幣壹仟元折算壹日。
    犯罪事實及理由
一、犯罪事實：
    本件犯罪事實均引用檢察官起訴書之記載（如附件）。
二、證據論述：
    除增加被告於本院之自白及臺灣高等法院被告前案紀錄表1
    份外，其餘亦引用檢察官起訴書之記載（如附件）。
三、論罪科刑：
  (一)本件被告前述施用毒品之時間，雖於觀察勒戒執行完畢釋放
    後5 年以後，惟其於5 年內曾經再犯施用毒品罪，與「5 年
    後再犯」之情形有別。換言之，其前述施用毒品之犯行，即
    非屬該條例第20條第3 項所定「5 年後再犯」之情形，本件
    即不得適用初犯之規定，先經觀察勒戒之程序，而應由檢察
    官逕行起訴，合先敘明
  (二)核被告所為，係犯刑法第320 條第1 項竊盜罪及毒品危害防
    制條例第10條第2 項之施用第二級毒品罪。又其持有第二級
    毒品後進而施用，其持有之低度行為，為施用之高度行為所
    吸收，均不另論罪。又其有竊盜等前科素行，於97年12月28
    日縮刑期滿執行完畢，此有臺灣高等法院被告前案紀錄表1
    份在卷可佐，是其於上述有期徒刑執行完畢後，5 年內故意
    再犯本件上述有期徒刑之2 罪，均為累犯，均應依刑法第47
    條第1 項規定，加重其刑。爰審酌被告曾因施用毒品經法院
    判處有期徒刑確定執行完畢後，復施用上述毒品，又不思以
    正途賺取金錢，竟竊盜他人財物，均不足取。並斟酌其施用
    毒品對個人身心戕害甚鉅，然未危害他人，又衡酌其犯罪動
    機、智識程度、所生危害，及犯後坦承犯行、失竊物品業已
    發還被害人等一切情狀，復考量檢察官的具體求刑，分別量
    處如主文所示之刑，並諭知易科罰金的折算標準，並定其應
    執行之刑。末按刑法第2 條係規範行為後「法律變更」所生
    新舊法比較適用之準據法，故如新舊法處罰之輕重相同，即
    無比較適用之問題，非此條所指之法律有變更，應依一般法
    律適用原則，適用裁判時法（最高法院95年度第21次刑事庭
    會議、97年度第2 次刑事庭會議決議意旨可資參照）。是依
    司法院大法官會議於98年6 月19日所公布之釋字第662 號解
    釋：「中華民國94年2 月2 日修正公布之現行刑法第41條第
    2 項，關於數罪併罰，數宣告刑均得易科罰金，而定應執行
    刑之刑逾6 個月者，排除適用同條第1 項得易科罰金之規定
    部分，與憲法第23條規定有違，並與本院釋字第366 號解釋
    意旨不符，應自本解釋公布之日起失其效力。」故對於數罪
    併罰，數宣告刑均得易科罰金，而定應執行之刑超過6 個月
    之案件，依司法院釋字第366 號、第662 號解釋意旨，仍得
    易科罰金。嗣於98年12月30日，經總統以華總一義字第0980
    0325491 號令修正公布刑法第41條，並自公布日施行（即自
    99年1 月1 日生效），其中修正公布之刑法第41條第8 項規
    定：「第1 項至第4 項及第7 項之規定，於數罪併罰之數罪
    均得易科罰金或易服社會勞動，其應執行之刑逾6 月者，亦
    適用之。」。是本件被告於98年9 月17日與同年月18日、19
    日某時，各犯上開之施用第二級毒品罪、竊盜罪，所受數罪
    之宣告刑均得易科罰金，所定之應執行之刑已逾6 月，無論
    依修正前闡釋之大法官釋字662 號解釋意旨，或修正後第41
    條第8 項之規定，對於數罪併罰之數罪均得易科罰金，其應
    執行之刑逾6 月者，均得易科罰金，即無有利或不利之情形
    ，揆諸前揭決議之意旨，並無比較新舊法之必要，故應逕適
    用修正後之刑法第41條第8 項論擬，併此敘明。
四、應適用之法條：
  (一)刑事訴訟法第284 條之1 、第273 條之1 第1 項、第299 條
    第1 項前段、第310 條之2 、第454 條第2 項。
  (二)毒品危害防制條例第10條第2項。
  (三)刑法第11條前段、第320 條第1 項、第47條第1 項、第51條
    第5款、第41條第1項前段、第8項。
  (四)刑法施行法第1條之1。
本案經檢察官林俊杰到庭執行職務。
中    華    民    國    99    年    2     月    12    日
                  刑事第一庭  法  官  呂曾達
以上正本證明與原本無異。
如不服本判決，應於判決送達後10日內向本院提出上訴狀（應抄
附繕本），其未敘述上訴理由者，應於上訴期間屆滿後20日內補
提理由書狀於本院，上訴於臺灣高等法院臺中分院。告訴人或被
害人如對於本判決不服者，應具備理由請求檢察官上訴，其上訴
期間之計算係以檢察官收受判決正本之日期為準。
                              書記官  涂村宇
中    華    民    國    99    年    2     月    12    日
附錄：
毒品危害防制條例第10條第2 項：
施用第二級毒品者，處 3 年以下有期徒刑。
中華民國刑法第11條前段：
本法總則於其他法律有刑罰或保安處分之規定者，亦適用之。
中華民國刑法第320條第1項：
（普通竊盜罪）
意圖為自己或第三人不法之所有，而竊取他人之動產者，為竊盜
罪，處5  年以下有期徒刑、拘役或 5 百元以下罰金。

司法院資訊處製作；財團法人民間司法改革基金會備份。
